【裁判字號】    97,聲,703
【裁判日期】    970522
【裁判案由】    返還提存物
【裁判全文】
臺灣桃園地方法院民事裁定               97年度聲字第703號
聲  請  人  中國信託商業銀行股份有限公司
法定代理人  乙○○
相  對  人  甲○○
上列聲請人聲請返還提存物事件，本院裁定如下：
    主      文
本院九十三年度存字第一七五０號提存事件聲請人所提存之中央
政府建設公債九十一年度甲類第十一期債票，合計新臺幣壹拾萬
元，准予返還。
    理      由
一、按訴訟終結後，供擔保人證明已定20日以上之期間，催告受
    擔保利益人行使權利而不行使者，法院應依供擔保人之聲請
    ，以裁定命返還其提存物，民事訴訟法第104 條第1 項第3
    款定有明文。另依同法第106 條之規定：前開規定於其他依
    法令供訴訟上之擔保者準用之。至所謂「訴訟終結」，在因
    假扣押或假處分所供擔保之情形，因該擔保係為保障受擔保
    利益人因不當假扣押或假處分所受損害而設，倘執行法院已
    依假扣押或假處分裁定實施假扣押或假處分之執行，則在執
    行法院撤銷其執行程序前，受擔保利益人所受損害仍可能繼
    續發生，損害額既未確定，自無強令其行使權利之理，故在
    假扣押或假處分所供之擔保，供擔保人依民事訴訟法第106
    條準用同法第104 條第1 項第3 款規定，聲請以裁定命返還
    其擔保金之場合，必待假處分或假扣押之執行程序已撤銷或
    終結，始得謂與民事訴訟法第104 條第1 項第3 款所定之「
    訴訟終結」相當（參照最高法院85年度台抗字第645 號裁定
    意旨）。
二、本件聲請意旨略以：聲請人前遵本院96年度裁全字第2756號
    民事裁定為擔保假扣押，曾提供如主文所示之擔保金，並以
    本院93年度存字第1750號提存事件提存後，聲請本院以93年
    度執全字第1363號假扣押執行相對人所有之財產在案。茲聲
    請人已撤回上開假扣押執行在案，且已催告相對人行使權利
    ，惟相對人未行使權利，爰民事訴訟法第104 條第1 項第3
    款聲請返還提存物。
三、經查，聲請人所主張之事實，業據本院依職權調取本院93年
    度存字第1750號、93年度執全字第1363號案件卷宗核閱屬實
    。且聲請人主張其已於上開假扣押執行事件終結後，經本院
    96年度聲字第64號函，定20日以上期日催告相對人行使權利
    ，亦據本院依職權調閱前述卷宗審查無誤。綜上，聲請人聲
    請返還提存物，核無不合，應予准許。
四，爰依民事訴訟法第95條，裁定如主文。
中    華    民    國    97    年    5     月    22    日
                  民事第三庭    法  官  陳清怡
以上正本係照原本作成。
如對本裁定抗告須於裁定送達後10日內向本院提出抗告狀，並應
繳納抗告裁判費新台幣1,000 元。
中    華    民    國    97    年    5     月    22    日
                                書記官  劉璟佳


司法院資訊處製作；財團法人民間司法改革基金會備份。
